【裁判字號】    89,訴,2866
【裁判日期】    901231
【裁判案由】    公共危險
【裁判全文】
臺灣高雄地方法院刑事判決                        八十九年度訴字第二八六六號
    公  訴  人  臺灣高雄地方法院檢察署檢察官
    被      告  丙○○
    指定辯護人  本院公設辯護人甲○○
右列被告因公共危險案件，經檢察官提起公訴（八十九年度偵字第一八四五０號），
本院判決如左：
    主  文
丙○○放火燒燬現供人使用之住宅，未遂，處有期徒刑柒年。
    事  實
一、丙○○於民國八十九年八月十五日十六時許，在高雄縣鳳山市○○○路五八二巷
    自宅因細故與其子丁○○發生口角，進而扭打後，一時氣憤，竟基於放火燒毀上
    開現供其及其家人使用之住宅之犯意，開啟房瓦斯欲縱火，然為丁○○兄弟二
    人制止，丙○○之妻乙○○及丁○○兄弟二人害怕發生事端，乃離家外出投宿，
    詎丙○○猶氣憤難平，於翌日即同月十六日凌晨三時九分許，騎乘機車持塑膠水
    桶一只至高雄縣鳳山市○○○路老爺加油站購買約二十公升汽油返回自宅，於當
    日凌晨五時二十分許，在該宅騎樓點燃汽油，致火勢蔓延將其住宅騎樓之馬達、
    電錶、遮陽棚及鄰居招牌燒毀，經警據報當場逮捕，並扣得其持有購買上開汽油
    之發票一張。
二、案經高雄縣警察局鳳山分局報請台灣高雄地方法院檢察署檢察官偵查起訴。
    理  由
一、訊之被告丙○○對於上開與家人發生口角一事固不諱言，惟矢口否認有何縱火燒
    房子之犯行，辯稱伊當時喝醉了，不知發生何事云云。經查，被告上開與家人口
    角後欲開啟引燃未果致家人外出住宿等情業據證人乙○○、丁○○於警訊中證述
    明確，且被告上開出外購買汽油等情，亦據證人即上開老爺加油站之員工陳俊華
    於警訊中證述無誤，復有警方於被告身上所查獲之加油站發票一紙在卷可查，而
    本件被告住家騎樓下遭燒燬之水桶係被告家中所有，蓋子置於被告家中垃圾桶內
    ，亦經證人乙○○於警訊中證述明確，並有相片二張在卷可查，且被告其家人之
    住處騎樓下遭被告點燃汽油，致燒燬騎樓之馬達、電錶、遮陽棚及招牌等亦有相
    片八張附卷可稽；又證人丁○○雖於審理中改稱被告未開啟瓦斯，其警訊時係遭
    其母親引導等語，惟證人係成年之人且事關其父之刑責不致胡亂指稱以誣陷其父
    ，況證人丁○○於審理中亦證述當天確有與被告發生口角，其後家人即出外投宿
    ，核之常情，如僅係一般口角應無必要為此離開住處出外投宿，證人丁○○於審
    理中所述顯係事後迴護被告之詞不足採信，本件罪證明確，被告犯行堪以認定。
二、查本件被告點燃汽油之處係其與家人居住之高雄縣鳳山市○○○路五八二巷十七
    號之透天住宅騎樓，屬現供人使用之住宅，核被告所為，係犯刑法第一百七十三
    條第三項第一項之放火燒燬現供人使用住宅未遂罪。被告著手於放火之行為，惟
    未達既遂之階段，爰依刑法第二十六條前段規定減輕其刑。審酌被告因與家人細
    故爭執竟在酒後衝動以汽油引火點燃其與家人之住處，復參之其隔鄰亦有其他之
    住家，被告行為對於社會公共安全及民眾之生命財產潛在危害甚鉅，惡性重大，
    且犯罪後未見悔悟之意態度不佳等一切情狀，量處如主文所示之刑。
據上論斷，應依刑事訴訟法第二百九十九條第一項前段，刑法第一百七十三條第三項
第一項、第二十六條前段，判決如主文。
中    華    民    國    九十    年      十二      月      三十一        日
                                  臺灣高雄地方法院刑事庭
                                      法  官    林 俊 寬
右正本證明與原本無異。
如不服本判決，應於判決送達後十日內，向本院提出上訴狀。
                                      書記官    李 文 廣
中    華    民    國    九十    年      十二      月      三十一        日
附錄本判決論罪科刑之法條
刑法第一百七十三條
放火燒燬現供人使用之住宅或現有人所在之建築物、礦坑、火車、電車或其他供水、
陸、空公眾運輸之舟、車、航空機者，處無期徒刑或七年以上有期徒刑。
失火燒燬前項之物者，處一年以下有期徒刑、拘役或五百元以下罰金。
第一項之未遂犯罰之。
預備犯第一項之罪者，處一年以下有期徒刑、拘役或三百元以下罰金。


司法院資訊處製作；財團法人民間司法改革基金會備份。
